# 陈版主，您好，求助。

提问人：cab1207 时间：2018-06-28 16:14:10
子公司在集团结算中心的存款和贷款，在报表列示时放在其他应收款、其他应付款还是其他流动资产、其他流动负债中合适？

回答人：chenyiwei
如果集团结算中心不具有法人资格，无监管部门颁发的金融许可证，则在结算中心的存贷款不属于银行存款和短期借款，但具体列报方面无统一规定，其他应收/应付和其他流动资产/负债均可，关键是保持各年度列报格式的一贯性，以及附注中充分披露相关信息。